臺灣臺南地方法院刑事判決
110年度易字第434號
公  訴  人  臺灣臺南地方檢察署檢察官
被      告  鄭懿尉





上列被告因詐欺等案件，經檢察官提起公訴（109年度偵字第234
06號），本院依簡式審判程序判決如下：
    主  文
鄭懿尉犯侵占罪，累犯，處有期徒刑參月，如易科罰金，以新臺
幣壹仟元折算壹日；又犯詐欺取財罪，共貳罪，均累犯，各處有
期徒刑陸月、伍月，如易科罰金，均以新臺幣壹仟元折算壹日。
應執行有期徒刑壹年，如易科罰金，以新臺幣壹仟元折算壹日。
未扣案犯罪所得新臺幣拾捌萬壹仟玖佰伍拾元沒收，並於全部或
一部不能沒收時，追徵之。
    事實及理由
一、鄭懿尉前因侵占案件，經法院判決判處有期徒刑六月確定，
    於民國一０六年一月九日執行完畢。詎其仍不知悔改，因積
    欠債務，竟意圖為自己不法所有，分別基於詐欺、侵占之犯
    意，為下列行為：㈠於一０九年七月初，向邱芊芊佯稱為遊戲
    代理人，可投資線上博弈遊戲鬥陣歡樂城，並可取得價值新
    臺幣（下同）二十萬元之股利，每月並有分紅可拿等語，致
    邱芊芊誤信為真而陷於錯誤，分別於同年月十日二十時許、
    十三日二十時許及十七日二十時許，陸續當面交付二萬元、
    八萬元、一萬元予鄭懿尉，而鄭懿尉僅於同年八月十七日、
    同年九月十六日支付紅利一萬二千一百元、八千九百五十元
    ，以取信邱芊千。㈡於同年八月一日，向邱芊芊允諾代為尋
    找中古車，並向邱芊芊收取訂金二萬元後，竟基於侵占之犯
    意，將上揭二萬元訂金挪做己用，以支付自己私人債務而花
    用殆盡；㈢於同年十月上旬，向邱芊芊佯稱有朋友在蘋果公
    司，可以優惠價格購買手機等語，致邱芊芊陷於錯誤，分別
    於同年月十六日二十時四十分許及同年月十九日二十二時十
    分許，陸續交付五萬八千元、一萬五千元予鄭懿尉。嗣因鄭
    懿尉遲未交付手機，且避不見面，至此，邱芊芊始知受騙。
    案經邱芊芊訴由臺南市政府警察局第三分局移送臺灣臺南地
    方檢察署檢察官偵查起訴
二、本件係經被告鄭懿尉有罪之陳述，而經本院裁定以簡式審判
    程序加以審理，依據刑事訴訟法第二百七十三條之二規定排
    除嚴格證據調查；並依同法第三百十條之二之準用第四百五
    十四條之規定製作略式判決書，先予敘明。
三、證據名稱：
   （一）被告之自白；證人即告訴人邱芊芊於警詢、偵查之證
         述。
   （二）告訴人提出之通訊軟體LINE對話紀錄列印資料二份、
         切結保證書一紙。
四、核被告所為，上揭事實㈡係犯刑法第三百三十五條第一項侵
    占罪；上揭事實㈠、㈢係犯刑法第三百三十九條第一項詐欺取
    財罪。被告係各基於一個詐欺取財之犯意，於上揭事實㈠、㈢
    密接時間內分別接續取得告訴人各筆款項，係出於同一犯意
    ，被害人同一，且密接時間內完成，刑法評價上，以視為數
    個舉動之接續施行，合為包括之一行為予以評價，較為合理
    ，各應認係包括之一罪，而屬接續犯。被告所犯上開三罪間
    ，犯意各別，行為互殊，應分論併罰。又被告有前揭事實欄
    所載前科罪刑執行完畢之紀錄，有臺灣高等法院被告前案紀
    錄表一份在卷可按，其受有期徒刑執行完畢後，五年以內故
    意再犯本件有期徒刑以上之罪，為累犯，另依司法院大法官
    釋字第七七五號解釋意旨，係認在法院認為個案應量處最低
    法定刑，又無法適用刑法第五十九條酌量減輕其刑規定之情
    形下，始應依該解釋意旨裁量不予加重最低本刑，並宣告最
    低法定刑，被告所犯，並無上開解釋所指例外情事，應依刑
    法第四十七條第一項規定加重其刑。爰審酌被告犯罪動機、
    手段、所生危害、尚未與告訴人達成民事和解賠償其損害、
    兼衡其犯後態度及自述學經歷、生活狀況等一切情狀，就上
    揭事實㈡、㈠、㈢依序各量處如主文所示之刑，併諭知應執行
    之刑及易科罰金之折算標準。未扣案被告犯罪所得共十八萬
    一千九百五十元（被告已交付告訴人紅利二萬一千零五十元
    ，依刑法第三十八條之二第二項之規定，不予宣告沒收，應
    予扣除，附此敘明），依刑法第三十八條之一第一項前段、
    第三項規定宣告沒收之，並於全部或一部不能沒收時，追徵
    之。
據上論斷，依刑事訴訟法第二百九十九條第一項前段、第二百七
十三條之一第一項、第二百八十四條之一，刑法第三百三十五條
第一項、第三百三十九條第一項、第四十一條第一項前段、第八
項、第四十七條第一項、第五十一條第五款、第三十八條之一第
一項前段、第三項，刑法施行法第一條之一，判決如主文。
本案經檢察官黃莉琄提起公訴，檢察官謝欣如到庭執行職務
中　　華　　民　　國　　110 　年　　8 　　月　　31　　日
　　　　　　　　　刑事第九庭    法　官　鍾邦久
以上正本證明與原本無異。
如不服本判決應於收受本判後20日內向本院提出上訴書狀，並應
敘述具體理由。其未敘述上訴理由者，應於上訴期間屆滿後20日
內向本院補提理由書狀（均須按他造當事人之人數附繕本）「切
勿逕送上級法院」。
  　　　　　　　　　　　　　　　書記官　黃憶筑
中　　華　　民　　國　　110 　年　　8 　　月　　31　　日
附錄本件論罪科刑法條全文：
中華民國刑法第335條：
意圖為自己或第三人不法之所有，而侵占自己持有他人之物者，
處5年以下有期徒刑、拘役或科或併科3萬元以下罰金。
前項之未遂犯罰之。
中華民國刑法第339條：
（普通詐欺罪）
意圖為自己或第三人不法之所有，以詐術使人將本人或第三人之
物交付者，處5年以下有期徒刑、拘役或科或併科50萬元以下罰
金。
以前項方法得財產上不法之利益或使第三人得之者，亦同。
前二項之未遂犯罰之。